---
title: "Mapas com Leaflet a partir de Shapes"
author: "prof. Steven Dutt Ross"
output: 
  html_document:
  theme: flatly
highlight: tango
toc: true
toc_float: true
code_folding: hide
---
  
<head>
<style>
  body {
    background-color: #6bcaea;
  }
</style>
</head>

  
```{r setup, include=FALSE}
knitr::opts_chunk$set(echo = TRUE)
#install.packages("brazilmaps")
#devtools::install_github("rpradosiqueira/brazilmaps")
```

# Mapas

Opções de Shape: Brasil, Estados, Mesoregião, Microregião, Município (City)

Opções de Filtro:
Região Sudeste: geo.filter = list(Region = 3))
Estado do Rio de Janeiro = geo.filter = list(State = 33)

Opções de formato do Shapefile:  class = c("sf", "SpatialPolygonsDataFrame", "data.frame"))

1. sf permite a visualização das colunas para o MERGE
2. SpatialPolygonsDataFrame fica com arquivo grande
3. Data.Frame dificulta a visualização de mapas

Sugiro que faça um **sf** para visualizar as colunas do shape para o MERGE e depois um **SpatialPolygonsDataFrame** para gerar o mapa no Leaflet.

O código:
```
get_brmap(geo = c("Brazil","Region","State","MesoRegion","MicroRegion","City"),
                          geo.filter = NULL,
                          class = c("sf", "SpatialPolygonsDataFrame", "data.frame"))
```

## Carregando a Base de Dados
```{r zero,warning=FALSE,message=FALSE}
#install.packages('RCurl')
library(RCurl)
x <- getURL("https://raw.githubusercontent.com/DATAUNIRIO/Base_de_dados/master/Estados.csv")
BaseUF <- read.csv(text=x, header=T, quote="", sep=";",dec = ",")

```

## Carregando o Shape
```{r um,warning=FALSE,message=FALSE}
library(brazilmaps)
# Get de map
Mapa_brasil <- get_brmap(geo = "State",
                     geo.filter = NULL,
                     class = "sf")
                     #class = "SpatialPolygonsDataFrame")

```

## Merge do Shape com a base de dados
```{r dois,warning=FALSE,message=FALSE}
 library(maptools)
 library(sp)
 library(rgdal)
 library(sf)
 class(Mapa_brasil$State)
 class(BaseUF$Codigo)
 BaseUF$State<-BaseUF$Codigo
invisible(Mapa_basededados <- merge(Mapa_brasil, BaseUF, by.x = "State", by.y = "Codigo", all = TRUE))
```

## Mapa 

```{r tres,warning=FALSE,message=FALSE,echo=FALSE}
 library(leaflet)
library(magrittr)
 leaflet(Mapa_basededados) %>%
   addPolygons(color = "#444444", weight = 1, smoothFactor = 0.5,
               opacity = 1.0, fillOpacity = 0.5,
               fillColor = ~colorQuantile("YlOrRd", Gini)(Gini),
               highlightOptions = highlightOptions(color = "white", weight = 2,
                                                   bringToFront = TRUE))%>%
  addProviderTiles(providers$Esri.WorldImagery)
 
```

## Carregando a Base de Dados

```{r quatro,warning=FALSE,message=FALSE}
####################################################################################
rio<-readRDS(gzcon(url("https://raw.githubusercontent.com/DATAUNIRIO/Base_de_dados/master/rio.rds")))
```

## Carregando o shape
### shape de municipíos para o estado do Rio de Janeiro

```{r cinco,warning=FALSE,message=FALSE}
library(brazilmaps)
# Get de map
Mapa_rio <- get_brmap(geo = "City",
                      geo.filter = list(State = 33),
                      #class = "sf") # para mostrar a chave com a base de dados
                      class = "SpatialPolygonsDataFrame")

```

## Merge do Shape com a base de dados

```{r seis,warning=FALSE,message=FALSE, results='hide'}
library(maptools)
invisible(Mapa_baserio <- merge(x=Mapa_rio, y=rio, by.x = "City", by.y = "COD.IBGE2"))

```

## Mapa 

```{r sete,warning=FALSE,message=FALSE,echo=FALSE}
library(leaflet)
leaflet(Mapa_baserio) %>%
  addPolygons(color = "#444444", weight = 1, smoothFactor = 0.5,
              opacity = 1.0, fillOpacity = 0.5,
              fillColor = ~colorQuantile("YlOrRd", Gini)(Gini),
              highlightOptions = highlightOptions(color = "white", weight = 2,
                                                  bringToFront = TRUE))%>%
  addProviderTiles(providers$Stamen.Watercolor)


```

# outros shapes

```{r}

#############################################################################################

#############################################################################################
sudeste <- get_brmap(geo = "City",
                     geo.filter = list(Region = 3))
# Plot
plot_brmap(sudeste)

rio_Estado <- get_brmap(geo = "State",
                     geo.filter = list(State = 33),
                     class = "sf")
plot_brmap(rio_Estado)

rio_map <- get_brmap(geo = "City",
                     geo.filter = list(State = 33),
                     class = "sf")
plot_brmap(rio_map)

```









